臺灣板橋地方法院刑事判決　　　　　　　99年度訴字第3020號
公　訴　人　臺灣板橋地方法院檢察署檢察官
被　　　告　魏○○　（真實姓名年籍及住所均詳卷）
指定辯護人　本院公設辯護人　吳天明
上列被告因妨害性自主案件，經檢察官提起公訴（99年度偵緝字
第2144號），本院判決如下：
    主  文                                              
魏○○對於女子以強暴而為性交，未遂，處有期徒刑壹年捌月。
緩刑伍年。緩刑期間付保護管束。
    事  實
一、魏○○係代號為00000000號成年女子（真實姓名年籍詳卷，
    以下簡稱Ａ女）之外甥，二人為家庭暴力防治法第三條第四
    款所稱之家庭成員。魏○○竟基於強制性交之犯意，於民國
    九十九年二月一日晚間七時許，前往Ａ女位於新北市板橋區
    ○○○路之住處（確切住址詳卷），待Ａ女開門讓其入屋後
    ，即一路以手將Ａ女推壓至客廳沙發上，動手脫下Ａ女及自
    己所穿著之外褲，復欲強行脫下Ａ女內褲，另拉扯Ａ女胸襟
    衣領，而以此等強暴著手強制性交，惟魏○○遲遲未能解開
    Ａ女所穿著之連身內衣，Ａ女亦不斷出言規勸，魏○○因此
    依己意停手而未遂。嗣Ａ女之子（真實姓名年級詳卷，以下
    簡稱Ｃ男）返家，Ａ女請Ｃ男帶同魏○○離開，並在女兒（
    真實姓名年籍詳卷，以下簡稱Ｂ女）陪同下報警處理，始悉
    上情。
二、案經新北市政府警察局板橋分局移送臺灣板橋地方法院檢察
    署檢察官偵查起訴。
    理  由                                              
甲、有關證據能力方面：
一、按被告以外之人於審判外之言詞或書面陳述，除法律有規定
    者外，不得作為證據，刑事訴訟法第一百五十九條第一項固
    有明定。惟被告以外之人於審判外之陳述，雖不符同法第一
    百五十九條之一至之四規定，但經當事人於審判程序同意作
    為證據，法院審酌該言詞陳述或書面作成時之情況，認為適
    當者，亦得為證據，且當事人、辯護人於法院調查證據時，
    知有第一百五十九條第一項不得為證據之情形，而未於言詞
    辯論終結前聲明異議者，視為有前項之同意，此亦據刑事訴
    訟法第一百五十九條之五規定甚明。
二、本案判決所引用之被告以外之人於審判外之陳述，被告於本
    院一百年二月二十一日準備程序中，已陳稱：對證據能力沒
    有意見，同意引為審判期日調查之證據等語明確，其與辯護
    人迄本院言詞辯論終結前，復未對該等證據之證據能力聲明
    異議。本院審酌該等證據之取得，並無違法不當或證明力明
    顯過低之瑕疵，亦認以之作為證據，要屬適當。是以依刑事
    訴訟法第一百五十九條之五之規定，本案判決所引用之被告
    以外之人於審判外之陳述，均有證據能力。
乙、實體方面：
一、訊據被告坦承：當日伊進入Ａ女住處後，有牽Ａ女的手，要
    去沙發上坐，有向Ａ女表示「什麼阿姨，我愛妳十幾年了」
    等語，嗣Ｃ男返家，伊始在Ｃ男帶同下離開Ａ女住處等情不
    諱，惟矢口否認犯罪，辯稱：伊只是要跟Ａ女聊天，沒有摸
    Ａ女胸部，也沒有脫Ａ女褲子，伊不知Ａ女為何生氣云云。
    經查：
  (一)上揭犯罪事實，業據證人Ａ女於本院一百年三月二十八日審
    理時具結證稱：「…被告進來就一直推我，我一直倒退，接
    著就坐在客廳的沙發上，被告壓我的肩膀胸口，當時我坐在
    客廳的沙發上，被告脫我的外褲，有脫下來，被告要脫我的
    內褲，但是因為我穿連身的內衣，所以內褲沒有脫下來。」
    、「（被告自己的衫褲有無脫下來？）他的外褲有脫下來，
    內褲好像沒有脫下來，我緊張不知道。」、「（當天被告有
    無要把你的衣服打開的動作？）他壓住我，有要拉開衣領的
    動作。」、「（當天妳跟被告說『神明在這裡，你姨丈也在
    這裡』，結果被告說『那不然去房間』，是否如此？）是的
    ，被告有說這句話，我說不行…。」、「（被告後來如何停
    手？）當天被告喝醉酒，後來被告酒比較退，且我跟他說我
    是他阿姨，你跪下來向神明道歉，被告有跪下來，就沒有再
    對我動手。」等語明確，核與其先前在偵查中證述之情節均
    相一致，復於本院審理時為被告求情，陳稱：「我姊姊年紀
    大，身體不好，我希望被告判輕一點，給被告一個機會，案
    發後，我沒有再看過被告，被告也沒有再騷擾我。」等情在
    卷，足認證人Ａ女之指述並無瑕疵，且對於有利、不利被告
    之情節均能坦然描述，要無為陷被告入罪而胡亂指摘之可能
    性。
  (二)有關被告嗣後離去以及Ａ女報警處理之經過，除證人Ａ女證
    述如前以外，證人Ｃ男於偵查中亦證稱：「當天我約晚上八
    點左右回到家，我回到家就看到被告坐在我家地上，但我不
    知道為什麼被告會坐在我家地上，當時被告身上的衣物都有
    穿整齊，Ａ女叫我將被告帶出去，但Ａ女沒有說為什麼要帶
    他出去，之後我也沒有問Ａ女。」、「（當時Ａ女之情緒反
    應？）不太對，Ａ女看起來很生氣，我也不知道為什麼媽媽
    生氣。」等語在卷，Ｂ女於偵查中復證稱：「九十九年二月
    一日晚上九點半至十點間，Ａ女打電話給我，說她被魏○○
    欺負，當時媽媽在哭，…媽媽有說被告有脫他的褲子，但沒
    有提到親他的部分，媽媽有說被告自己脫長褲，當時媽媽一
    直在哭，後來我們就打電話問板橋分局要怎麼處理，…後來
    我們就沒有再見過被告。」等語綦詳，均與Ａ女前揭證述之
    情節相符，對照被告亦自承：當天伊有向Ａ女說「什麼阿姨
    ，我愛你十幾年了」，有牽住Ａ女雙手不放，但Ａ女不願意
    伊牽手，伊就說「不然去房間」，後來Ａ女叫伊去神明那邊
    下跪，伊也有下跪等情節以觀，益徵證人Ａ女之證詞乃信而
    有徵，自堪予採信。
  (三)按刑法上之猥褻罪，係指姦淫以外，足以興奮或滿足性慾之
    一切色情行為而言，若行為人意在姦淫，而已著手實行且已
    達於用強程度，縱令未達目的，仍應論以強姦未逐，不得論
    以猥褻，最高法院著有六十三年臺上字第二二三五號判例可
    資參照。被告進入Ａ女住處後，即一路以手將Ａ女推壓至客
    廳沙發上，動手脫下Ａ女及自己所穿著之外褲，復欲脫下Ａ
    女內褲，另拉扯Ａ女胸襟衣領，實已對Ａ女施強暴而著手強
    制性交，再觀諸Ａ女掙扎抗拒後，被告隨即表示「不然去房
    間」等語之情節，足認被告主觀上確有強制性交之犯意，亦
    甚為明確。被告空言辯稱：伊牽Ａ女的手只是想和Ａ女聊天
    云云，洵屬卸責之虛詞，要無可採。
  (四)綜上所述，本案事證明確，被告犯行堪予認定。
二、核被告所為，係犯刑法第二百二十一條第二項、第一項之強
    制性交未遂罪，亦屬家庭暴力防治法所稱之家庭暴力罪。檢
    察官起訴書雖認被告係觸犯刑法第二百二十四條強制猥褻罪
    嫌云云，然有關強制性交未遂罪與強制猥褻罪之法律概念區
    別，以及當日被告主觀上係基於強制性交之犯意，對Ａ女施
    強暴而著手強制性交之事實，均如前所述，故起訴書此部分
    所指，容有未恰，惟二者基本犯罪事實同一，且公訴人於本
    院一百年三月二十八日、同年四月二十五日審理時，復當庭
    變更起訴法條為強制性交未遂罪後據以論告，本院另指定公
    設辯護人為被告辯護，自應以公訴人到庭變更之所犯法條為
    起訴法條，本院無庸再變更起訴法條。被告已著手於強制性
    交，幸旋即因己意中止而罷手，為中止犯，應依刑法第二十
    七條之規定減輕其刑。爰審酌被告所為有害Ａ女之性自主權
    ，對於Ａ女心靈造成不小傷害，惟歷時僅約五分鐘，旋能依
    己意中止犯行，未對Ａ女之身體造成進一步實害，又當場聽
    從Ａ女指示下跪懺悔，足見並非良心泯滅之徒，暨其犯罪之
    動機、目的、所生危害，兼以否認犯罪之犯後態度等一切情
    狀，量處如主文所示之刑。末查被告前未曾因故意犯罪而受
    有期徒刑以上刑之宣告，有臺灣高等法院被告前案紀錄表一
    份在卷可考，其因一時失慮致罹刑典，惟中止犯行後當場下
    跪認錯，頗見悔意，堪認經此偵審程序之教訓，當已知所警
    惕，信無再犯之虞，另參酌Ａ女於本院審理時表示願意原諒
    被告之意旨明確，且供陳：事發後被告未再予其聯繫，亦無
    任何騷擾舉措等情綦詳，是以本院認前揭所宣告之刑，以暫
    不執行為適當，爰併予宣告緩刑五年，並依刑法第九十三條
    第一項第一款及家庭暴力防治法第三十八條第一項之規定，
    諭知緩刑期間付保護管束，以啟自新，並觀後效。
據上論斷，應依刑事訴訟法第二百九十九條第一項前段，刑法第
二百二十一條第二項、第一項、第二十七條、第七十四條第一項
第一款、第九十三條第一項第一款，家庭暴力防治法第三十八條
第一項，判決如主文。
中    華    民    國   100    年    5     月    11    日
                  刑事第二十一庭  審判長法  官  劉元斐
                  
                                        法  官  李俊彥

                                        法  官  方鴻愷
上列正本證明與原本無異。
如不服本判決，應於判決送達後10日內敘明上訴理由，向本院提
出上訴狀 (應附繕本) ，上訴於臺灣高等法院。其未敘述上訴理
由者，應於上訴期間屆滿後20日內向本院補提理由書「切勿逕送
上級法院」。
                                        書記官  陳金鳳
中    華    民    國   100    年    5     月    19    日
附錄本案論罪科刑所引法條
刑法第二百二十一條
對於男女以強暴、脅迫、恐嚇、催眠術或其他違反其意願之方法
而為性交者，處三年以上十年以下有期徒刑。
前項之未遂犯罰之。